臺灣高雄地方法院刑事判決　　　　　　 100年度易字第1479號
公　訴　人　臺灣高雄地方法院檢察署檢察官
被　　　告　胡陸川　
輔　佐　人
即被告之母　胡顏美英
上列被告因妨害風化案件，經檢察官提起公訴（100年度偵字第1
5617號），本院判決如下：
    主  文
胡陸川犯公然猥褻罪，處拘役伍拾日，如易科罰金，以新臺幣壹
仟元折算壹日。
    事  實
一、胡陸川於民國100 年5 月17日凌晨4 點許，騎乘踏車沿高雄
    市○○區○○街由北往南方向行駛，見○○○步行在前，竟
    意圖供人觀覽，基於公然猥褻之犯意，騎乘該腳踏車超過○
    ○○後，將腳踏車停在○○街○○之○號前，側看○○○，
    再將其生殖器外露，以右手上下套弄其生殖器官之方式，公
    然為猥褻之行為。○○○見狀，上前欲抓住胡陸川腳踏車後
    座鐵架，然為胡陸川逃逸，○○○乃大聲呼救，經附近排班
    之計程車司機○○○、○○○聞聲追趕，隨即在高雄市
    ○○區○○路28巷18號前逮捕胡陸川，並報警處理，而查悉
    上情。
二、案經高雄市政府警察局苓雅分局移送臺灣高雄地方法院檢察
    署檢察官偵查起訴。
    理  由
一、按被告以外之人於審判外之陳述，雖不符前4 條之規定，而
    經當事人於審判程序同意作為證據，法院審酌該言詞陳述或
    書面陳述作成時之情況，認為適當者，亦得為證據，刑事訴
    訟法第159 條之5 第1 項亦定有明文。本院用以認定本案事
    實所憑之被告以外之人於審判外之言詞或書面陳述，檢察官
    、被告及輔佐人於審判程序中均未曾聲明異議，且對其證據
    能力均無意見，復審酌該等言詞或書面陳述作成時之情況均
    屬正常，且與本案相關之待證事實具有關聯性，認適當作為
    證據，依前開之規定，認上開證據均有證據能力。
二、訊據被告胡陸川雖坦承於100 年5 月17日凌晨4 時許，騎乘
    腳踏車沿高雄市○○區○○街由北往南方向行駛，並於停駛
    在○○街○○之○號前，外露其生殖器，然否認有何公然猥
    褻之犯行，辯稱：伊當時露出生殖器是為了搔癢及小解等語
    。經查：
  (一)上開事實，業據證人○○○於警詢、偵查及本院審理中證述
    綦詳，並證稱：伊於100年5月17日凌晨外出遛狗，同日凌晨
    4  時許，伊步行返回高雄市○○區○○街46之4號住處前，
    被告騎腳踏車超越過伊，然後把腳踏車停在伊住處外路燈下
    ，伊走近家門時，看見被告左手抓住腳踏車把手，側身45度
    看著伊，右手上下套弄外露之生殖器，伊走得越靠近家門，
    被告上下套弄生殖器的速度越快，伊驚嚇之餘，試圖抓住腳
    踏車的後座鐵架，結果遭被告用手撥開，伊於是大呼「搶劫
    」，在附近排班的計程車司機聽見伊呼救，馬上追趕被告，
    並且把被告制伏等語（見偵卷第7、39至40頁、易字卷第19
    至20頁）。核與證人○○○於警詢中證稱：伊係計程車司機
    ，100年5月17日凌晨，伊在○○街上等候排班，於同日凌晨
    4時15分許，聽見一女子呼喊「搶劫」，伊回頭一看，看見
    一名女子與一名騎腳踏車的男子發生拉扯，該男子撥開女子
    的手，然後由○○街北往南方向逃逸，伊見狀隨即追趕，之
    後與另一名計程車司機，在○○路○○巷○○號前制伏該名
    男子，該名男子就是被告（見偵卷第9頁）；證人○○○於
    警詢中證稱：伊係計程車司機，100年5月17日凌晨，伊在仁
    德街上等候排班，於同日凌晨4時15分許，聽見一女子呼喊
    「搶劫」
    ，伊回頭一看，看見一名計程車司機正在追趕一名騎腳踏車
    的男子，伊見狀隨即加入追趕該名男子，之後與另一名計程
    車司機，在○○路○○巷○○號前制伏該名男子，該名男子
    就是被告等語（見偵卷第10頁）均相符。
  (二)至被告雖以前開情詞置辯，惟：被告於警詢及偵查中自承：
    伊在○○街○○之○號前停下腳踏車，人坐在腳踏車上，掏
    出生殖器上下套弄，當時有性興奮等語（見偵卷第6、35頁
    ），可見被告於偵查中業已自承在前揭地點套弄其生殖器，
    已使其有性興奮之情；且如被告確實尿急，大可停下腳踏車
    ，走往隱蔽處小解，豈有以悖於常情之方式，任憑尿液沾染
    衣褲，坐在腳踏車上方便並上下套弄生殖器之理？又被告雖
    提出高雄市立民生醫院之診斷證明書（見審易卷第17頁），
    證明其於100年8月19日及9月19日，因濕疹前往該院就診，
    然被告前揭就診時間係在本案案發3個月之後，是其在案發
    時是否已染有濕疹之疾病，已有可疑。參以生殖器係人體隱
    私之器官，非如手腳可自由外露，常人不會任意外露生殖器
    ；復佐以被告自承其係以手上下套弄生殖器，而非以搔癢之
    方式為之，如被告非於證人○○○行經時，刻意上下套弄生
    殖器，實無需在證人○○○大呼「搶劫」時，連忙逃走，而
    增加他人之誤會。被告上開所辯，顯均與常情大相違背，不
    足採信。
  (三)綜上所述，被告所辯，不足採信。從而，本案事證明確，被
    告公然猥褻之犯行，堪以認定，應依法論科。
三、核被告胡陸川所為，係犯刑法第234 條第1 項之公然猥褻罪
    。爰審酌被告於公眾得自由出入之前開仁德街上，公然裸露
    性器官為猥褻之行為，妨害社會善良風俗，足見其法紀觀念
    淡薄，行為實為可議，犯後否認犯行，態度不佳，尚未與被
    害人○○○和解，亦未見悔意；惟念其智識程度不高及有聽
    覺障礙等一切情狀，諭知如主文所示之刑及易科罰金之折算
    標準，以資懲儆。
據上論斷，依刑事訴訟法第299 條第1 項前段，刑法第234 條第
1 項、第41條第1 項前段，刑法施行法第1 條之1 第1 項、第2
項前段，判決如主文。
本案經檢察官張媛舒到庭執行職務。
中    華    民    國  100     年    11    月    15    日
                  刑事第五庭    法  官  方錦源
以上正本，係照原本作成，證明與原本無異。
如不服本判決，應於判決送達之日起10日內向本院提出上訴書狀
（應附繕本）。  
中    華    民    國  100     年    11    月    15    日
                                書記官  王珮樺
附錄本案論罪科刑法條
刑法第234 條第1 項
意圖供人觀覽，公然為猥褻之行為者，處1 年以下有期徒刑、拘
役或3 千元以下罰金。